臺灣士林地方法院民事簡易判決
111年度湖簡字第301號
原      告  吳龍欣  
訴訟代理人  黃柏嘉律師
            王秉信律師
被      告  陳子若  
上列當事人間請求返還借款事件，本院於民國111年5月24日言詞
辯論終結，判決如下：
    主  文
被告應給付原告新臺幣105,000元及自民國110年11月19日起至清
償日止，按週年利率5%計算之利息。
訴訟費用新臺幣1,110元由被告負擔。
本判決得假執行。
    事實及理由
一、原告主張：被告前陸續向原告借款新臺幣（下同）3萬元、5
    萬元及25,000元，合計105,000元。原告於民國110年6月13
    日以手機簡訊向被告請求返還上開款項，被告回覆稱「好啊
    ！沒問題」，後再於同年6月16日回覆稱「我還沒去轉帳喔…
    有多少我就先轉給你，放心不會欠你」等語。然嗣後被告拒
    絕返還款項，爰依消費借貸法律關係提起本件訴訟等語。並
    聲明：被告應給付原告105,000元及自支付命令送達翌日起
    至清償日止，按週年利率5%計算之利息。
二、被告則以：否認有向原告借款。又被告雖有對原告回覆上開
    訊息，然後來被告亦有簡訊通知原告，其返還款項之條件是
    原告必須補償兩造交往期間，被告為原告人工流產的醫藥費
    、身體調養費等語，以資抗辯。並聲明：原告之訴駁回。
三、本院之判斷：
（一）原告主張被告向其借款，然為被告否認。按金錢借貸契約
      ，固屬要物契約，應由貸與人就交付金錢之事實負舉證之
      責，惟若貸與人提出之借用人自己製作之文書已載明積欠
      借款之事實者，應解為貸與人就要物性之具備，已盡舉證
      責任（最高法院86年度台上字第3880號判決要旨參照）。
      經查，依原告提出手機簡訊內容（見支付命令卷第27頁、
      第29頁），原告向被告請求返還105,000元，被告以簡訊
      回覆稱「好啊！沒問題」，後再於6月16日回覆稱「我還
      沒去轉帳喔…有多少我就先轉給你，放心不會欠你」等語
      ，應認原告已就金錢借貸之要物性已盡舉證責任，兩造間
      就105,000元成立消費借貸關係，足堪認定。
（二）被告抗辯其有簡訊通知原告，其返還款項之條件是原告必
      須補償其為原告人工流產的醫藥費、身體調養費等語，並
      提出診斷證明書、簡訊內容等件為佐（見本院第49頁至57
      頁），然為原告所否認。經查，被告就上開還款條件，並
      未舉證業經原告同意，尚不能逕認兩造間有此約定。且按
      所謂同時履行之抗辯，係基於雙務契約而發生，倘雙方之
      債務，非本於同一之雙務契約而發生，縱令雙方債務在事
      實上有密切之關係，或雙方之債務雖因同一之雙務契約而
      發生，然其一方之給付，與他方之給付，並非立於互為對
      待給付之關係者，均不能發生同時履行之抗辯。被告自陳
      兩造交往期間所生人工流產的醫藥費、身體調養費，與本
      件原告請求返還之借款之事並無關連，則該部分費用縱得
      對原告為請求，其與原告請求返還借款間，並非基於同一
      之雙務契約而來，被告抗辯原告必須補償其為原告人工流
      產的醫藥費、身體調養費，其始負返還借款責任，尚非可
      採。
（三）按給付有確定期限者，債務人自期限屆滿時起，負遲延責
      任。民法第229條第1項定有明文。又遲延之債務，以支付
      金錢為標的者，債權人得請求依法定利率計算之遲延利息
      。但約定利率較高者，仍從其約定利率。應付利息之債務
      ，其利率未經約定，亦無法律可據者，週年利率為百分之
      五，民法第233條第1項、第203條亦定有明文。又按民法
      第478條所謂貸與人得定一個月以上之相當期限催告返還
      ，非謂貸與人之催告必須定有期限，祇須貸與人有催告之
      事實，而催告後已逾一個月以上相當期限者，即認借用人
      有返還借用物之義務（最高法院73年台抗字第413號民事
      判例意旨參照）。故借用人若未返還，即應自催告後滿一
      個月起，負遲延責任。查，本件原告係於110年6月13日向
      被告催討借款，依上開說明，被告自110年7月14日起即應
      負遲延責任。本件原告併請求自支付命令送達翌日即110
      年11月19日（見支付命令卷第39頁）起至清償日止，按週
      年利率5%計算之遲延利息，未逾上開範圍，為有理由。
四、從而，原告依消費借貸法律關係，請求被告給付原告105,00
    0元及自110年11月19日起至清償日止，按週年利率5%計算之
    利息，為有理由，應予准許。本件係適用簡易訴訟程序所為
    被告敗訴之判決，應依職權宣告假執行。
五、訴訟費用負擔之依據：民事訴訟法第78條。並確定被告應負
    擔之訴訟費用額為1,110元（第一審裁判費）。
中　　華　　民　　國　　111 　年　　6 　　月　　6 　　日
                  內湖簡易庭  法　官　林銘宏     
本件為正本係照原本作成。　　　　　　　　　     
如不服本判決，應於送達後20日內，向本院提出上訴狀並表明上
訴理由，如於本判決宣示後送達前提起上訴者，應於判決送達後
20日內補提上訴理由書（須附繕本）。
中　　華　　民　　國　　111 　年　　6 　　月　　6 　　日
                              書記官  許秋莉